【裁判字號】    95,訴,748
【裁判日期】    950227
【裁判案由】    返還信用卡消費貸款
【裁判全文】
臺灣臺北地方法院民事判決               95年度訴字第748號
原      告  國泰世華商業銀行股份有限公司
法定代理人  甲○○
訴訟代理人  乙○○
被      告  丙○○
上列當事人間請求返還信用卡消費貸款事件，本院於中華民國95
年2月16日言詞辯論終結，判決如下：
    主  文
被告應給付原告新台幣肆拾捌萬捌仟捌佰壹拾捌元，及其中本金
新台幣肆拾肆萬玖仟伍佰捌拾元部分自民國九十五年一月四日起
至清償日止，按年息百分之十九點七計算之利息。
被告應給付原告壹拾萬肆仟玖佰肆拾柒元，及其中本金壹拾萬零
玖佰玖拾捌元部分自民國九十五年一月四日起至民國九十五年十
月一日止，按年息百分之五點八八計算之利息，並自民國九十五
年十月二日起至清償日止，按年息百分之十四點八八計算之利息
，並自民國九十五年一月四日起至清償日止按月計收帳務管理費
新台幣貳佰捌拾捌元。
訴訟費用由被告負擔。
    事實及理由
一、按當事人得以合意定第一審管轄法院。但以關於由一定法律
    關係而生之訴訟為限。民事訴訟法第24條第1項定有明文。
    查兩造約定由本院為第一審管轄法院，有信用卡約定條款第
    26條可憑，是本院自有管轄權，合先敘明。
二、原告主張略以：
（一）原台灣第ㄧ信託投資股份有限公司變更為匯通商業銀行股
      份有限公司。匯通商業銀行股份有限公司於民國91年6月3
      日變更為國泰商業銀行股份有限公司。然國泰商業銀行股
      份有限公司於92年6月26日經財政部核准正式與世華聯合
      商業銀行股份有限公司合併，國泰商業銀行股份有限公司
      為消滅銀行，世華聯合商業銀行股份有限公司為存續銀行
      ，世華聯合商業銀行股份有限公司並於92年10月27日經經
      濟部核准登記正式更名為國泰世華商業銀行股份有限公司
      ，原國泰商業銀行股份有限公司暨原世華聯合商業銀行股
      份有限公司之權利義務關係由合併後存續並更名之國泰世
      華商業銀行股份有限公司依公司法第75條規定概括承受，
      合先敘明。
（二）被告於民國89年12月20日、93年8月4日、94年3月31日與
      原告成立信用卡使用契約，領用卡號0000000000000000之
      VISA信用卡、0000000000000000之Master信用卡、000000
      0000000000之Master信用卡。依約被告就使用系爭信用卡
      所生之債務，負全部給付責任。被告領用系爭信用卡後，
      即得於各特約商店記帳消費，依信用卡約定條款第14、15
      條之約定，應於當期繳款截止日前向原告全部清償，或以
      循環信用方式繳付最低應繳金額，逾期清償者依信用卡約
      定條款第15、21、22條之約定，除喪失期限利益外，應另
      行給付債權人按年息19.7%計算之利息。截止95年1月3日
      止，帳款尚餘新台幣（下同）85,526元，及其中本金79,1
      78元未按期繳付。
（三）另被告於94年4月1日與原告約定以代償卡（卡號：000000
      0000000000）由原告代付其於匯豐銀行台北分行之信用卡
      欠款，就該代償部分之利息及費用，計收方式係以代償後
      前18個月內以年息5.88％計收利息，第19個月起以年息
      14.88％計收利息，另按月收取帳務管理費288元。截至95
      年1月3日止帳款尚餘104,947元，及其中本金100,998 元
      未按期繳付。
（四）被告又於93年5月13日與原告成立簡易通信貸款契約，領
      用卡號0000000000000000之簡易貸卡，向原告貸款210,00
      0元，按年息18.5%I計算利息，約定分36期清償，依年金
      法按月計付本息，併入信用卡帳單中與信用卡消費帳款一
      同繳納，依約定條款第1條之約定，如未依約於繳款期限
      或未繳足月付金時，原告得將未繳金額之本金部分，或經
      原告主張視為到期之本金部分，按信用卡循環利率（年息
      19.7%）計算之利息。依約定條款第4、5條之約定，倘為
      延遲繳款經原告主張暫停被告信用卡之權利時，除喪失期
      間利益，視同全部到期。截至95年1月3日止，欠款尚餘
      180,560元，其中本金為166,959元未按期繳付。
（五）被告又於94年3月16日與原告成立簡易通信貸款契約，領
      用卡號0000000000000000之簡易貸卡，向原告貸款210,00
      0 元，按年息18.5%I計算利息，約定分36期清償，依年金
      法按月計付本息，併入信用卡帳單中與信用卡消費帳款一
      同繳納，依約定條款第1條之約定，如未依約於繳款期限
      或未繳足月付金時，原告得將未繳金額之本金部分，或經
      原告主張視為到期之本金部分，按信用卡循環利率（年息
      19.7%）計算之利息。依約定條款第4、5條之約定，倘為
      延遲繳款經原告主張暫停被告信用卡之權利時，除喪失期
      間利益，視同全部到期。截至95年1月3日止，欠款尚餘
      222,732元，其中本金為203,443元未按期繳付。
（六）綜合以上信用卡、代償卡及簡易貸卡，被告至95年1月3日
      止，欠款總額為593,765元未清償（其中含信用卡帳款金
      額85,526元、代償卡帳款金額104,947元、簡易通信貸款
      帳款金額403,292元，迭經催討無效，並提出財政部核准
      函、公司變更登記事項卡、債權明細報表、信用卡申請書
      、信用卡約定條款、代償卡申請書、代償卡約定條款、簡
      易通信貸款申請書、簡易通信貸款約定條款、帳單等件為
      證。為此聲明如主文第1項、第2項所示。
三、原告主張之事實，已據其提出如前開所載之證物為憑，並為
    被告自認，雖被告請求原告拋棄利息，然其請求既無依據，
    且未獲原告同意，顯無理由，不應准許。
四、是原告依信用卡之法律關係請求被告給付如主文第1項、第2
    項所示之本金、利息及帳務管理費為有理由，應予准許。
五、本件原告之訴為有理由，爰依民事訴訟法第78條，判決如主
    文。
中    華    民    國    95    年    2     月    27    日
                  民事第三庭    法  官  曾啟謀
以上正本係照原本作成
如對本判決上訴，須於判決送達後20日內向本院提出上訴狀
中    華    民    國    95    年    2     月    27    日
                                書記官  王月伶


司法院資訊處製作；財團法人民間司法改革基金會備份。
